# 请教陈版，关于新三板定增过程中支付的融资服务费能否冲减股本溢价？

提问人：yhzhuwei 时间：2016-08-01 17:04:16
在实务中，遇到一个案例。某新三板公司定增支付给非主办券商按照融资金额一定比例，且有最低金额的支付的融资服务费能否冲减股本溢价？ 按照 2016 年 1 月 26 日,全国中小企业股份转让系统发布的挂牌公司信息披露及会计业务问答（二） ——发行费用的会计核算 挂牌公司为发行权益性证券发生的承销费、财务顾问费、备案材料印刷费、律师费、评估费、会计师费等与发行权益性证券直接相关的新增外部费用，冲减溢价形成的资本公积；在权益性证券发行无溢价或溢价金额不足以扣减的情况下，冲减盈余公积和未分配利润。发行权益性证券过程中发行的路演费、财经公关费、酒会费等其他费用应在发生时计入当期损益。 所以判断,改融资服务顾问费可以冲减其资本公积，不知理解是否正确，请版主解答。

回答人：chenyiwei
根据《企业会计准则第 37 号——财务报表列报（ 2014 年修订）》第二十三条规定：“与权益性交易相关的交易费用应当从权益中扣减。交易费用，是指可直接归属于购买、发行或处置金融工具的增量费用。增量费用，是指企业不购买、发行或处置金融工具就不会发生的费用”。 本案例中，该公司对这部分中介费用能否从发行溢价中扣除，应考虑以下因素，以确定是否属于“与权益性交易相关的交易费用”： 1 、该项支出发生的必要性：获取近期新三板定向增发的融资案例，关注是否均引入资金中介，以及在现有案例中资金中介通常的佣金收费标准，考虑本案例中按融资额收取佣金的约定是否必要、合理及公允（即，是否不通过资金中介就很难募集到资金，佣金收费标准是否符合目前的市场水平等）。 2 、该佣金的支付是否同时满足以下条件：（ 1 ）以成功募集到增量资金作为支付的前提；（ 2 ）其金额约定为通过该资金中介实际募集到的权益资金的一定比例，即与募集资金的金额直接挂钩。